【裁判字號】    99,上訴,1237
【裁判日期】    990727
【裁判案由】    違反毒品危害防制條例
【裁判全文】
臺灣高等法院高雄分院刑事判決        99年度上訴字第1237號
    上  訴  人
    即  被  告  甲○○
上列上訴人因違反毒品危害防制條例案件，不服臺灣高雄地方法
院99年度訴字第548 號中華民國99年6 月15日第一審判決（起訴
案號：臺灣高雄地方法院檢察署99年度毒偵字第485 號），提起
上訴，本院判決如下：
    主  文
上訴駁回。
    理  由
一、按不服地方法院之第一審判決而上訴者，應向管轄第二審之
    高等法院為之。上訴書狀應敘述具體理由。第二審法院認為
    上訴書狀未敘述理由，應以判決駁回之，刑事訴訟法第361
    條第1 項、第2 項、第367 條前段分別定有明文。而所謂具
    體理由，必係依據卷內既有訴訟資料或提出新事證，指摘或
    表明第一審判決有何採證認事、用法或量刑等足以影響判決
    本旨之不當或違法，而構成應予撤銷之具體事由，始克當之
    （例如：依憑證據法則具體指出所採證據何以不具證據能力
    ，或依憑卷證資料，明確指出所為證據證明力之判斷如何違
    背經驗、論理法則）；倘僅泛言原判決認定事實錯誤、違背
    法令、量刑失之過重或輕縱，而未依上揭意旨指出具體事由
    ，或形式上雖已指出具體事由，然該事由縱使屬實，亦不足
    以認為原判決有何不當或違法者（例如：對不具有調查必要
    性之證據，法院未依聲請調查亦未說明理由，或援用證據不
    當，但除去該證據仍應為同一事實之認定），皆難謂係具體
    理由，俾與第二審上訴制度旨在請求第二審法院撤銷、變更
    第一審不當或違法之判決，以實現個案救濟之立法目的相契
    合，此有最高法院97年台上字第892 號判決意旨可參照。
二、經查：被告甲○○上訴意旨，以其坦承有施用毒品，而持有
    第一級毒品屬低度行為，為施用第一級毒品之高度行為所吸
    收，不另論罪，被告所犯施用毒品與持有第一級毒品，並非
    有犯意各別為由，指摘原判決不當云云。然查：被告自警詢
    、偵查及原審中均坦承施用第一級毒品海洛因、第二級毒品
    甲基安非他命及持有第一級毒品海洛因之事實，且被告為警
    查獲所採之尿液檢體，經送高雄市立凱旋醫院檢驗結果，呈
    現嗎啡及甲基安非他命陽性反應，有高雄市立凱旋醫院99年
    1 月8 日濫用藥物尿液檢驗報告附卷可稽，另於98年12月20
    日扣案之白色粉末1 包，經送檢驗結果，檢出第一級毒品海
    洛因（檢驗驗前淨重0.127 公克，驗後淨重0.116 公克），
    亦有高雄市立凱旋醫院99年1 月4 日高市凱醫驗字第11984
    號濫用藥物成品檢驗鑑定書在卷可參，又被告所持有扣案之
    第一級毒品海洛因1 包，係查獲前剛購買，尚未施用即被查
    獲，可見與其之前施用第一級毒品之行為，並無高度行為吸
    收低度行為之關係可言，係另行起意甚明，參以原審係以簡
    式審判程序進行，原審因而據以論罪科刑及定應執行刑，並
    無不合。被告上訴，卻未依卷內既有訴訟資料或提出新事證
    ，指摘或表明原審判決有何用法或量刑等足以影響判決本旨
    之不當或違法，揆諸上開說明，自非屬得上訴第二審之具體
    事由。
三、綜上所述，本件揆諸上開法條規定及最高法院判決意旨，被
    告之上訴，難認合法，應予駁回。爰不經言詞辯論，依刑事
    訴訟法第367 條前段、第372 條規定，判決如主文。
中    華    民    國    99    年    7     月    27    日
                  刑事第二庭    審判長法  官  林正雄
                                      法  官  張意聰
                                      法  官  黃壽燕
以上正本證明與原本無異。
施用第一級毒品部分如不服本判決應於收受本判決後10日內向本
院提出上訴書狀，其未敘述上訴理由者，並得於提起上訴後10日
內向本院補提理由書狀（均須按他造當事人之人數附繕本）「切
勿逕送上級法院」。
其餘部分均不得上訴。
中    華    民    國    99    年    7     月    27    日
                                      書記官  戴志穎

司法院資訊處製作；財團法人民間司法改革基金會備份。
